【裁判字號】    89,訴,834
【裁判日期】    890828
【裁判案由】    強等
【裁判全文】
臺灣臺南地方法院刑事判決                          八十九年度訴字第八三四號
    公  訴  人  台灣台南地方法院檢察署檢察官
    被      告  甲○○
    指定辯護人  本院公設辯護人  丁○○
右列被告因強盜等案件，經檢察官提起公訴（八十九年度偵字第五二○八、六六三○
、六六三四、六七一八號），本院判決如左：
    主  文
甲○○攜帶兇器竊盜，因脫免逮捕，當場施以強暴，處有期徒刑伍年陸月，扳手壹支
沒收；又以犯竊盜罪為常業，處有期徒刑壹年陸月，應於刑之執行前，令入勞動場所
強制工作參年，扣案鑰匙壹支沒收。應執行有期徒刑陸年捌月，應於刑之執行前，令
入勞動場所強制工作參年，扳手、鑰匙各壹支均沒收。
    事  實
一、甲○○前曾有多次竊盜犯行，甫於民國八十九年三月九日，因連續竊盜案件，經
    本院判處有期徒刑一年，尚未執行，猶不知悔改，復基於常業竊盜之犯意，（一
    ）先於八十九年三月二十三日凌晨二時許，在台南巿北安路三段一八八巷口前，
    見林福得所有而由己○○使用之ＵＰ—八三四一號自小貨車車門未鎖，打開車門
    竊取車內硬幣約新台幣（下同）一百六十元，得手後逃逸，為警在三月二十八日
    循線查獲。（二）次於八十九年五月二十九日下午十六時三十六分許，在台南巿
    安中一段六九九巷三十號前，持自己所有客觀上足以危及他人生命、身體安全之
    板手一支，將辛○○所有之ＥＦ—六三九二號自小客車後車窗玻璃打破後，打開
    門鎖竊取辛○○放置於車內之打火機、皮夾（內有行車執照一枚）各一個，得手
    後欲逃離之際，當場為辛○○發現，加以阻攔扭住甲○○，甲○○為避免被逮捕
    ，當場持板手往辛○○之右腳及頭部攻擊，致辛○○受有頭部右後側、右腳外傷
    之傷害，為警當場查獲，並扣得打火機、皮夾及行車執照各一枚。（三）繼於八
    十九年五月三十一日上午七時三十分許，在台南巿安中路一段六九九巷三十號前
    ，以自己之鑰匙一支，竊取丙○○所有之車牌號碼ＶＫＥ—八九八號機車乙輛，
    得手後供已騎用。（四）甲○○騎乘上開竊得之ＶＫＥ—八九八號機車，於八十
    九年五月三十一日上午八時三十分許，行經台南巿安中路一段八四八號，見戊○○所有之車牌號碼ＶＫＡ—二六三號機車較新穎，遂再持自己所有之鑰匙一支竊
    取該輛機車，得手後，則將ＶＫＥ—八九八號機車停放在當場，換騎ＶＫＡ—二
    六三號機車，嗣後停放於台南巿安中路一段六九九巷三十號之廚房內，為戊○○
    發覺報警處理，扣得鑰匙一把及上開機車一台。甲○○並供陳ＶＫＥ｜八九八號
    機車停放於安中路一段八四八號旁之安南五金百貨前而查獲，並扣得上開機車一
    台。（五）再於八十九年六月二日上午七時三十分許，在台南巿安中路一段六九
    九巷十四號前，見庚○○所有之Ｙ八—五一四０號自小客車車門未鎖，遂打開車
    門，竊取車內之硬幣二十三元及神明金牌一面，硬幣得手後用盡。（六）復於八
    十九年六月二日上午八時三十分許，在台南巿安中路一段六九九巷六號屋簷下，
    竊取乙○○曬於住宅外之男用襯衫一件，得手後逃逸，在現場遺落自庚○○車內
    竊得之金牌一面。嗣為警於同日十二時許，在台南巿安中一段六九九巷三十號將
    其當場逮捕，起出上開襯衫一件。
二、案經辛○○告訴及台南巿警察局第三分局報請台灣台南地方法院檢察署檢察官偵
    查起訴。
    理  由
一、訊據被告甲○○對於右揭時、地竊盜之事實固供承不諱、惟辯稱：伊沒有打被害
    人辛○○，是辛○○先壓制伊，伊才反抗，伊只是扳手向後揮二下而已，又伊只
    有偷被害人陳銘俊的硬幣，沒有偷金牌云云。經查，右揭竊盜、毀損犯行業據被
    告供認在卷，核與被害人己○○、辛○○、戊○○、丙○○、庚○○、乙○○等
    人指訴之情節相符，並有贓物領據五紙及鑰匙、板手各一支扣案可稽。而被害人
    庚○○復到庭證稱金牌與硬幣是一起放在車上置物箱內等語，被告既坦承竊取車
    上硬幣三十二元，焉可能未竊取一同放置價值較高之金牌？況該金牌乃被害人乙○○發現掉落其門口而交由警方處理，參以被告於竊取庚○○財物約一小時後，
    又到乙○○處竊取襯衫等情，足徵該金牌應確是被告自庚○○的車上竊得，而於
    前去乙○○處行竊時所遺落者無疑！另被告已坦承有以扳手攻擊被害人辛○○，
    同時被告人辛○○亦於警訊中指稱其捉住被告時，被告就拿扳手先打其右小腿，
    再打後腦部等語，且有被害人之診斷證明書乙紙附卷可憑，被告辯稱伊揮動扳手
    二下，並無傷人之意且非為脫免逮捕云云，自與事實不合。被告所辯純屬畏罪諉
    卸之詞，均不足採信。本件事證已臻明確，被告犯行堪予認定。至於被告於警、
    偵訊中雖曾辯稱：犯罪事實（四）之機車係與係與朋友郭正勝（另由檢察官為不
    起訴處分）所共犯；犯罪事實（三）的機車係郭正勝所偷的云云。惟被告於本院
    審理中已自承因郭正勝曾拿伊的行動電話又不承認，所以才會誣賴他偷機車等語
    。且案外人郭正勝於偵查中已舉出八十九年五月三十一日之不在場證明，並經證
    人王祥輝證述屬實。職是，被告就此部分所為辯解自屬不實，附予敘明。
二、查被告自承目前並無工作，而其自少年時起即已多次犯有竊盜罪行，又甫經本院
    於八十九年三月九日以連續竊盜罪判處有期徒刑一年，有台灣高等法院被告全國
    前案紀錄表、台灣台南地方法院檢察署刑案資料查註紀錄表各乙紙可參，仍不知
    悔改，又繼續犯有多次竊盜犯行，則被告於（一）（三）（四）（五）（六）犯
    罪事實所為竊盜行為，顯係基於常業竊盜之犯意而為之，應係犯刑法第三百二十
    二條之常業竊盜罪。而其於犯罪事實（二）所為原係構成加重竊盜罪，然其為脫
    免逮捕，而以所攜帶客觀上足可為兇器使用之扳手，當場對被害人施以強暴行為
    ，依刑法第三百二十九條之規定以強盜論，並應依同法第三百三十條第一項之加
    重強盜罪論處。（最高法院四十八年度台上字第一六六號判例參照）又被告毀壞
    被害人辛○○之後車窗玻璃及打傷被害人部分，係犯刑法第三百五十四條之毀損
    罪及同法第二百七十七條第一項之傷害罪。再被告於犯罪事實（二）之犯行中毀
    損被害人辛○○（起訴書誤繕為另一被害人戊○○）汽車車窗以進入竊盜，又避
    免被逮捕而當場實施強暴行為致使戊○○受傷，所犯毀損、傷害及準強盜三罪間
    ，有方法結果之牽連關係，應依刑法第五十五條後段之規定，從一重按準強盜罪
    處斷。被告所犯常業竊盜罪及準強盜罪間，犯意各別，行為互殊，應予分論併罰
    。爰審酌被告素行不良，緩刑期間內又一再犯罪，顯見其尚不知悔改，又其犯罪
    之動機、目的、手段、所生危害及犯後態度等一切情狀，分別量處如主文所示之
    刑，並定其應執行刑，以資懲儆。又被告甲○○甫因犯竊盜罪經本院判處有期徒
    刑五月，緩刑三年確定，又因連續竊盜罪經本院判處有期徒刑一年，尚未送執行
    ，又再三犯本件竊盜罪，足見被告具有犯罪之習慣，不思改過遷善，應依竊盜犯
    贓物犯保安處分條例第三條第一項第一款、第二款之規定，併諭知應於刑之執行
    前令入勞動場所強制工作三年。另扣案之鑰匙、板手各一支，均為被告所有且係
    供犯罪所用之物，業據被告供承在卷，爰依法宣告沒收。
三、據上論斷，應依刑事訴訟法第二百九十九條第一項前段，竊盜犯贓物犯保安處分
    條例第三條第一項第一、二款，刑法第二百七十七條第一項、第三百二十二條、
    第三百二十九條、第三百三十條第一項、第三百五十四條、第五十一條第五款、
    第五十五條、第三十八條第一項第二款，罰金罰鍰提高標準條例第一條前段，判
    決如主文。
本案經檢察官張益昌到庭執行職務
中    華    民    國  八十九      年      八      月      二十八    日
                                  臺灣臺南地方法院刑事第一庭
                                      法  官  彭  喜  有
右正本證明與原本無異。
如不服本判決，應於判決送達後十日內，向本院提出上訴狀。
                                      書記官  楊  育  民
中    華    民    國      八十九      年      八      月      二十八    日
附錄本案論罪科刑法條全文
刑法第二百七十七條第一項：
  傷害人之身體或健康者，處三年以下有期徒刑、拘役或一千元以下罰金。
刑法第三百二十二條：
  以犯竊盜罪為常業者，處一年以上七年以下有期徒刑。
刑法第三百二十九條：
  竊盜或搶奪，因防護贓物、脫免逮捕或湮滅罪證，而當場施以強暴脅迫者，以強盜
  論。
刑法第三百三十條第一項：
  犯強盜罪而有第三百二十一條第一項各款情形之一者，處五年以上十二年以下有期
  徒刑。
刑法第三百五十四條：
  毀棄、損壞前二條以外之他人之物或令致不堪用，足以生損害於公眾或他人者，處
  二年以下有期徒刑、拘役或五百元以下罰金。


司法院資訊處製作；財團法人民間司法改革基金會備份。
